臺灣臺南地方法院民事裁定　　　　　　 96年度財管字第115號
聲　請　人　子○○
　　　　　　辛○○
　　　　　　癸○○
　　　　　　巳○○
　　　　　　辰○○
　　　　　　申○○○
　　　　　　壬○○
上　一　人
之監護人　　未○○
聲　請　人　酉○○○
聲　請　人　寅○○
　　　　　　丑○○
　　　　　　戊○○
　　　　　　丙○○
　　　　　　甲○○
　　　　　　丁○○
前三人共同
法定代理人　乙○○
　　　　　　己○○
聲　請　人　己○○
　　　　　　卯○○
聲　請　人　庚○○
上列聲請人聲請為被繼承人午○○選任遺產管理人事件，本院裁
定如下：
    主      文
選任申○○○（女，民國○○年○月○○○日生，身分證統一編
號：Ｚ000000000號，住臺南市○○區○○里○鄰○○
路○段一百五十巷一百零六號）為被繼承人午○○（男，民國○
○○年○月○○○日生，身分證統一編號：Ｚ00000000
0號，生前最後住所：臺南市○區○○里○鄰○○路○段四百八
十四巷九十九弄二十九號之三，民國九十五年十二月五日死亡）
之遺產管理人。
聲請程序費用新臺幣壹仟元由被繼承人午○○之遺產負擔。
    理      由
一、本件聲請意旨略以：聲請人子○○、辛○○、癸○○、巳○
    ○、辰○○、申○○○與被繼承人午○○（男，34年2月25
    日生，95年12月5日死亡，生前最後住所：臺南市○區○○
    里○鄰○○路○段484巷99弄29號之3）因繼承第三人郭勝雄
    （93年9月26日死亡）之遺產而公同共有臺南市○區○○段8
    45、846地號土地及其上5建號房屋，惟被繼承人之法定繼承
    人均已拋棄繼承，迄今亦無親屬會議為其選定遺產管理人，
    為利聲請人處分該筆共有土地，故聲請選任聲請人申○○○
    為被繼承人之遺產管理人等語。
二、按繼承人均拋棄其繼承權者，準用關於無人承認繼承之規定
    ，民法第1176條第6項定有明文。又繼承開始時，繼承人之
    有無不明，而不能依民法第1177條選定遺產管理人時，得由
　　利害關係人聲請法院選任之；又按繼承人因故不能管理遺產
    ，或未委任遺產管理人，被繼承人亦無遺囑指定者，得由利
    害關係人聲請法院選任遺產管理人，民法第1178條第2項、
    非訟事件法第79條第1項分別定有明文。揆諸前揭規定意旨
    ，於繼承人皆拋棄其繼承權，無人繼承時，亦應許利害關係
    人聲請法院選任遺產管理人，俾為遺產之處置。
三、經查：
（一）聲請人主張上開事實，業據提出被繼承人之繼承系統表及
      除戶謄本、聲請人之戶籍謄本、本院96年1月25日南院慧
      家家96繼字第134號通知、土地及建物登記謄本共3件為證
      ，是堪認為真實。又被繼承人午○○之繼承人均已聲明拋
      棄繼承權，而聲請人子○○、辛○○、癸○○、巳○○、
      辰○○、申○○○、壬○○等人為被繼承人之不動產共有
      人，故渠等以利害關係人聲請選任被繼承人之遺產管理人
      ，核與上開規定並無不合，應予准許。
（二）本院審酌申○○○為被繼承人之胞妹，雖已拋棄對被繼承
      人之繼承權，惟就法律或事實上均無礙其擔任遺產管理人
      之職，又選任遺產管理人，除慮及管理遺產之公平性外，
      亦須考慮適切性，亦即應以對遺產、遺債情形瞭解較深者
      優先選任為宜，則申○○○為系爭不動產共有人之一，亦
      居住於臺南市，是聲請人請求選任申○○○為遺產管理人
      ，尚稱妥適，爰選任申○○○為被繼承人午○○之遺產管
      理人。
四、依非訟事件法第157條，裁定如主文。
中　　華　　民　　國　　96　　年　　12　　月　　17　　日
                  家事法庭    法　官　楊佳祥
以上為正本係照原本作成。
如對本裁定抗告須於裁定送達後10日內向本院提出抗告狀，並應
繳納抗告費新臺幣1000元。
中　　華　　民　　國　　96　　年　　12　　月　　17　　日
                              書記官　葉芳如
